臺灣高雄地方法院刑事判決
111年度審交易字第408號
公  訴  人  臺灣高雄地方檢察署檢察官
被      告  陳正原


上列被告因公共危險案件，經檢察官提起公訴（111年度偵字第4
322號），被告於準備程序中，就被訴事實為有罪之陳述，本院
告知其簡式審判程序之旨，聽取當事人意見後，改依簡式審判程
序審理，茲判決如下：
    主  文
陳正原犯不能安全駕駛動力交通工具罪，處有期徒刑捌月。
    事  實
一、陳正原於民國111年1月22日12時許，在高雄市前鎮區建華街
    上某雜貨店內飲用保力達藥酒後，吐氣所含酒精濃度達每公
    升0.25毫克以上之程度，竟仍基於酒後駕駛動力交通工具之
    犯意，於同（22）日12時30分至14時30分之間，騎乘車牌號
    碼000-000號普通重型機車上路。嗣於同日14時30分許，行
    經高雄市○○區○○○路000號前，因交通違規及行車不穩為警攔
    檢，發現其渾身酒氣，旋於同日14時47分許，對其實施吐氣
    酒精濃度測試，測得吐氣所含酒精濃度為每公升0.32毫克，
    而查悉上情。
二、案經高雄市政府警察局前鎮分局報告臺灣高雄地方檢察署檢
    察官偵查起訴。
    理  由
壹、程序事項：
    本件被告陳正原所犯係死刑、無期徒刑、最輕本刑為3年以
    上有期徒刑以外之罪，其於準備程序中就被訴事實為有罪之
    陳述，經法官告知簡式審判程序之旨，並聽取公訴人及被告
    之意見後，本院依刑事訴訟法第273條之1第1項之規定，裁
    定進行簡式審判程序。又本件係依前條規定行簡式審判程序
    ，其證據調查依同法第273條之2所定原不受審判外陳述排除
    之限制；且檢察官及被告均對於卷內各項證據亦不爭執證據
    能力，復無事證顯示有何違法取得或類此瑕疵之情，故卷內
    所列各項證據，自均有證據能力，合先敘明。
貳、實體事項：
    上揭犯罪事實，業據被告於警詢、偵訊及本院審理時均坦承
    不諱（見警卷第1至5頁、偵卷第7至8頁、本院卷第25、31、
    33頁），並有檢測駕駛人之酒精濃度檢定表記載吐氣所含酒
    精濃度達每公升0.32毫克（見警卷第6頁）、財團法人台灣
    商品檢測驗證中心呼氣酒精測試器檢定合格證書影本（見警
    卷第7頁）、高雄市政府警察局舉發違反道路交通管理事件
    通知單及公路監理電子閘門等件在卷可稽（見警卷第6、12
    頁），足認被告上開任意性自白核與客觀事實相符，堪以採
    信。是本件事證明確，被告犯行堪以認定，應依法論科。
參、論罪科刑：
一、新舊法比較：
    按「行為後法律有變更者，適用行為時之法律。但行為後之
    法律有利於行為人者，適用最有利於行為人之法律」，刑法
    第2條第1項定有明文。查被告行為後，刑法第185條之3第1
    項規定於111年1月28日公布施行，並自同年月30日生效。修
    正前刑法第185條之3第1項規定：「駕駛動力交通工具而有
    下列情形之一者，處2年以下有期徒刑，得併科20萬元以下
    罰金：一、吐氣所含酒精濃度達每公升零點二五毫克或血液
    中酒精濃度達百分之零點零五以上。二、有前款以外之其他
    情事足認服用酒類或其他相類之物，致不能安全駕駛。三、
    服用毒品、麻醉藥品或其他相類之物，致不能安全駕駛。」
    ；修正後則規定：「駕駛動力交通工具而有下列情形之一者
    ，處3年以下有期徒刑，得併科30萬元以下罰金：一、吐氣
    所含酒精濃度達每公升零點二五毫克或血液中酒精濃度達百
    分之零點零五以上。二、有前款以外之其他情事足認服用酒
    類或其他相類之物，致不能安全駕駛。三、服用毒品、麻醉
    藥品或其他相類之物，致不能安全駕駛。」，經比較新舊法
    結果，修正後之規定並未較有利於被告，自應適用修正前刑
    法第185條之3第1項規定論處。
二、核被告所為，係犯修正前刑法第185條之3第1項第1款之不能
    安全駕駛動力交通工具罪。
三、量刑：
    爰審酌被告前已有多次酒醉駕車經判處有期徒刑之刑案紀錄
    ，此有臺灣高等法院被告前案紀錄表在卷可憑，再犯本件同
    質性之公共危險犯行，顯見其守法觀念薄弱，前開刑之執行
    未能使被告心生悔悟，足見若無給予較重之刑罰，則無法使
    被告心生警惕，且被告本次飲用酒品後，吐氣所含酒精濃度
    達每公升0.32毫克情形下，已逾法定標準，仍執意騎車上路
    ，對於道路交通安全所生危害非輕；惟念其犯後坦承犯行，
    態度尚可，所幸未造成其他用路人受有身體及財產上之損害
    ，兼衡其自陳之智識程度及家庭生活經濟狀況及檢察官之具
    體求刑等一切情狀（涉及個人隱私，不予揭露，詳見本院卷
    第35頁），量處如主文所示之刑，以資懲儆。
據上論斷，應依刑事訴訟法第273 條之1 第1 項、第299 條第1
項前段，判決如主文。
本案經檢察官廖春源提起公訴，檢察官呂乾坤到庭執行職務。
中　　華　　民　　國　　111 　年　　6 　　月　　15　　日
                  刑事第五庭    法　官  施君蓉
以上正本證明與原本無異。
如不服本判決應於收受送達後20日內向本院提出上訴書狀，並應
敘述具體理由；如未敘述上訴理由者，應於上訴期間屆滿後20日
內向本院補提理由書（均須按他造當事人之人數附繕本）「切勿
逕送上級法院」。
因疫情而遲誤不變期間，得向法院聲請回復原狀。
中　　華　　民　　國　　111 　年　　6 　　月　　15　　日
                                書記官  陳建志
【附錄本判決論罪科刑法條】
修正前刑法第185條之3第1項第1款
駕駛動力交通工具而有下列情形之一者，處2 年以下有期徒刑，
得併科20萬元以下罰金：
一、吐氣所含酒精濃度達每公升零點二五毫克或血液中酒精濃度
    達百分之零點零五以上。